【裁判字號】    97,訴,664
【裁判日期】    970827
【裁判案由】    毒品危害防制條例
【裁判全文】
臺灣板橋地方法院刑事判決               97年度訴字第664號
公  訴  人  臺灣板橋地方法院檢察署檢察官
被      告  甲○○
選任辯護人  劉永良律師
上列被告因違反毒品危害防制條例案件，經檢察官提起公訴（97
年度毒偵字第21號），本院於準備程序進行中，被告就被訴事實
為有罪之陳述，經告知被告簡式審判程序之旨，並聽取當事人之
意見後，裁定進行簡式審判程序判決如下：
    主  文
甲○○施用第一級毒品，累犯，處有期徒刑玖月，扣案第一級毒
品海洛因壹包（驗餘淨重零點零壹壹公克）沒收銷燬之、針筒壹
支沒收；又施用第二級毒品，累犯，處有期徒刑陸月。應執行有
期徒刑壹年壹月，扣案第一級毒品洛因壹包（驗餘淨重零點零壹
壹公克）沒收銷燬之、針筒壹支沒收。
    事  實
一、甲○○前88年間，因施用毒品案，經本院裁定令入戒治處所
    施以強制戒治，於89年7 月27日停止戒治出戒治所，嗣撤銷
    停止戒治，令入戒治處所強制戒治，於90年8 月21日執行完
    畢出所（第一次戒治）。復於91年間，因施用毒品案，經依
    本院裁定送戒治處所強制戒治，於92年10月15日執行完畢（
    第二次戒治）。而其施用第一、二級毒品部分，則經本院判
    處有期徒刑7 月、5 月，應執行有期徒刑10月確定，其另於
    92年間，因侵占案件，經本院判處有期徒刑3 月確定，嗣上
    開罪刑，經更定執行刑為應執行有期徒刑1 年確定，並於93
    年9 月30日執行完畢（於本件構成累犯）。詎其猶不知悔改
    ，先於96年12月11日下午2 時許，在臺北縣土城市○○街60
    巷2 號2 樓住處，以將甲基安非他命置放於玻璃球內再用火
    燒烤吸食之方式，施用第二級毒品甲基安非他命1 次。繼於
    同日下午3 時許，在上開住處內，將海洛因置入摻水後注射
    之方式，施用第一級毒品海洛因1 次。嗣96年12月11日下午
    4 時25分許，其行經臺北縣土城市○○路與中正路口前，因
    行跡可疑為警盤檢時當場扣得海洛因1 包（驗餘淨重0.011
    公克）及其所有供施用海洛因用之注射針筒1 支，並經警依
    法採尿送鑑後，其結果於鴉片類嗎啡、安非他命類甲基安非
    他命均呈陽性反應，始查悉上情。
二、案經臺北縣政府警察局土城分局報告臺灣板橋地方法院檢察
    署檢察官偵查後起訴。
    理    由
一、上揭事實，業據被告於本院審理時坦承不諱，且被告為警依
    法採其尿液送驗，以酵素免疫分析法檢驗，及氣相層析質譜
    儀法確認檢驗結果，於鴉片類嗎啡、安非他命類甲基安非他
    命均呈陽性反應，有台灣檢驗科技股份有限公司於96年12月
    25日出具之濫用藥物尿液檢驗報告1 件附卷足稽。此外扣案
    之白色粉末1 包，經送請交通部民用航空局航空醫務中心鑑
    驗結果，確含有海洛因成份無疑，有該中心97年1 月8 日出
    具之毒品鑑定書1 紙在卷可憑，足徵被告自白與事實相符。
    又查，被告前有如犯罪事實欄所示之施用毒品及強制戒治執
    行完畢之紀錄，有臺灣高等法院被告前案紀錄表1 份在卷可
    按，是被告於前揭強制戒治執行完畢釋放後之5 年內，再犯
    本件施用毒品之犯行至為灼然，是本件事證已臻明確，應依
    法論科。
二、核被告所為，係犯毒品危害防制條例第10條第1 項之施用第
    一級毒品罪及第10條第2 項之施用第二級毒品罪。被告所犯
    上開2 罪間，犯意各別，構成要件互異，應分論併罰。被告
    施用前分別持有第一級毒品海洛因及第二級毒品甲基安非他
    命之低度行為，均應為施用之高度行為所吸收，不另論罪。
    又被告曾受有如事實欄所示之有期徒刑執行完畢，此有臺灣
    高等法院被告前案紀錄表附卷可稽，其於上開有期徒刑執行
    完畢後，5 年以內故意再犯本件有期徒刑以上之罪，為累犯
    ，應依刑法第47條第1 項規定加重其刑。爰審酌被告有因違
    反毒品危害防制條例案件接受刑之科處及執行之紀錄，猶施
    用海洛因、安非他命再犯本罪，顯見其自制力薄弱，且未衷
    心悛悔，漠視法令之禁制濫用藥品，應予非難，惟其犯後坦
    承犯行，態度良好，並兼衡施用毒品者均具有相當程度之生
    理成癮性及心理依賴性，戒除不易，犯罪心態與一般刑事犯
    罪之本質不同，非難性較低等一切切情狀，分別量處如主文
    所示之刑，並定其應執行之刑。扣案之注射針筒1 支，係被
    告所有供施用毒品所用之物，業據其供明在卷，爰依刑法第
    38 條 第1 項第2 款之規定宣告沒收；至扣案之海洛因1 包
    （驗餘重0.011 公克），則屬查獲毒品，不問屬於犯人與否
    ，應予依法宣告沒收銷燬之。
據上論斷，應依刑事訴訟法第273條之1第1項、第299條第1 項前
段，毒品危害防制條例第10條第1 項、第2 項、第18條第1 項前
段，刑法第11條前段、第47條第1 項、第38條第1 項第2 款、第
51條第5 款，判決如主文。
本案經檢察官楊展庚到庭執行職務。
中    華    民    國    97    年    8     月    27    日
                  刑事第六庭    法  官  古秋菊
以上正本證明與原本無異。
如不服本判決，應於判決送達後10日內敘明上訴理由，向本院提
出上訴狀
                                書記官  陳永訓
中    華    民    國    97    年    8     月    27    日
附錄本案論罪科刑法條全文：
毒品危害防制條例第10條：
施用第一級毒品者，處6 月以上5 年以下有期徒刑。
施用第二級毒品者，處3 年以下有期徒刑。


司法院資訊處製作；財團法人民間司法改革基金會備份。
